# 工程施工问题

提问人：lvshu01121 时间：2017-11-23 11:02:47
请教陈版主，关于工程施工的问题向您咨询一下。项目为建筑安装装修工程，某公司作为一分包商，其与承包商 2015 年度开始商定的合同金额为 780 万，由于某些原因，导致合同并未签订下来，但项目已开始施工，且于 2016 年度末完工，施工成本金额为 700 多万。合同截至 2016 年度末未签订下来，而是在 2017 年 6 月签订了合同，合同金额仅暂定为 480 多万，该公司解释承包商会根据最终客户的给承包商的结算情况会同该公司在补签剩余的合同，但截至 2017 年末剩余合同无法签订。该公司预计成本能够收回。请问，在2016 年末是否确认收入，若确认收入，是否按 2016 年度签订的合同金额确认收入？

回答人：chenyiwei
在此类无合同的情况下，如果能够合理保证已发生的合同成本全部能够收回的，则应在 2016 年内按已发生且预计可获得补偿的成本确认收入，全部合同成本均转入 2016 年度的营业成本，不确认利润。 2017 年内的初步合同价格低于实际成本，需关注这是否为该行业的惯例，以及后续价格调整补充的可能性，否则需考虑在 2017 年内冲减暂估收入确认损失。

提问人：呼叫帮助 时间：2017-12-11 21:22:12
我遇到过无合同的情况下，不确认利润。但是企业不同意，说这是行业的惯例，怎么说企业也是有利润的，否则我们企业怎么生存？
你们事务所不能完全按书本上的东西照套，说的我无语啊！陈版，最后我只好按他们暂估的收入进行百分比确认。陈版这事您怎么看？

回答人：chenyiwei
按准则条款处理，是对企业管理层、会计人员和事务所及其审计人员最大的保护。